【裁判字號】    97,消債抗,4
【裁判日期】    970708
【裁判案由】    更生事件
【裁判全文】
臺灣板橋地方法院民事裁定             97年度消債抗字第4號
抗  告  人  甲○○
抗告人因聲請更生之保全處分事件，對於中華民國97年5 月12
日本院97年度消債更字第184號保全處分裁定提起抗告，本院裁
定如下：
    主  文
抗告駁回。
抗告程序費用由抗告人負擔。
    理  由
一、抗告意旨於原法院聲請意旨及抗告意旨略以：抗告人即債務
    人於鈞院96年度執字第83950號強制執行事件中，係就抗告
    人之自用住宅強制執行，而抗告人已依據消費者債務清理條
    例第54條之規定，擬定自用住宅清償方案，倘房屋遭拍賣，
    將使抗告人無處可居，且影響債務清償案件程序之進行，為
    此聲請停止執行之保全處分，經鈞院駁回就有抵押權之債權
    部分，爰於法定期間內提起抗告，聲明請求廢棄原裁定等語
    。
二、原審以：抗告人以調卷結果認定前揭強制執行拍賣抵押物之
    標的為抗告人所有，業經查封完畢，進入拍賣程序，參酌抗
    告人已聲請更生及債務清理條例第48條第2項之規定「法院
    裁定更生程序後，對於債務人不得開始或繼續訴訟或強制執
    行程序，但有擔保或有優先權之債權，不在此限」，並依同
    法第19條第1項之規定，於裁定更生前，得依利害關係人就
    債務人之財產之保全處分，准予於公告60日內，本院96年度
    執字第83950 號強制執行程序，除抵押權擔保債權之強制執
    行外，其餘債務人之強制執行程序應予停止，經核於法並無
    不合，抗告人提起本件抗告，並未陳明原裁定有何不當之處
    ，是其請求廢棄原裁定，自屬無據。又同法第第54條規定「
    債務人得與自用住宅借款債權人協議，於更生方案定自用住
    宅借款特別條款。但自用住宅另有其他擔保權且其權利人不
    同意更生方案者，不在此限」，係指債務人所擬定協商方案
    ，除須取得自用住宅借款第一順位抵押債權人同意外，並須
    取得其他擔保權利人同意，否則其他擔保債權人仍得不依更
    生程序而行使其拍賣抵押物之權利，此際第一順位抵押權人
    依法仍需參與分配而優先受償，即無停止強制執行之實益，
    然本件抗告人之自用住宅借款債權人為新光銀行，抗告人所
    提出之自用住宅債務協議，並未證明已取得第二順位抵押權
    人李婉華同意或其同意不行使抵押權，自難以抗告人自行擬
    定之自用住宅協商方案，尚待與新光銀行協議，即有停止強
    制執行之必要。是其本件抗告為無理由，應予駁回，爰裁定
    如主文。
中    華    民    國    97    年    7     月    8     日
                  民事第三庭    審判長法  官  朱耀平
                                      法  官  許月珍
                                      法  官  徐玉玲
上為正本係照原本作成
不得抗告
中    華    民    國    97    年    7     月    9     日
                                      書記官  翁子婷


司法院資訊處製作；財團法人民間司法改革基金會備份。
